# 请教陈老师：关于所得税

提问人：gotoschool_ 时间：2023-03-09 15:01:03
陈老师您好：
发行可转债，负债初始确认时会形成暂时性差异，请问初始确认时负债的计税基础是什么？

回答人：chenyiwei
参考：《中审众环研究 2020 》之“问题2-3-15（可转换公司债券中的权益成分对递延所得税负债确认的影响）”。